【裁判字號】    98,訴,926
【裁判日期】    981028
【裁判案由】    違反毒品危害防制條例
【裁判全文】
臺灣屏東地方法院刑事判決               98年度訴字第926號
公  訴  人  臺灣屏東地方法院檢察署檢察官
被      告  甲○○
上列被告因違反毒品危害防制條例案件，經檢察官提起公訴（98
年度毒偵字第884 號），嗣因被告就被訴犯罪事實為有罪之陳述
，並聽取當事人之意見後，本院裁定改由受命法官獨任進行簡式
審判程序並判決如下：
    主  文
甲○○施用第一級毒品，處有期徒刑陸月，如易科罰金，以新臺
幣壹仟元折算壹日，扣案殘留有第一級毒品海洛因之注射針筒壹
支，沒收銷燬。
    事  實
一、甲○○前於民國96年間，因施用毒品案件，經本院以96年度
    毒聲字第450 號裁定送觀察、勒戒，經評定有繼續施用毒品
    之傾向，又經本院以97年度毒聲字第32號裁定令入戒治處所
    施以強制戒治，嗣於97年11月17日強制戒治期滿執行完畢，
    經臺灣屏東地方法院檢察署檢察官於97年11月18日以97年戒
    毒偵字第158 號為不起訴處分確定，詎其仍不知悔改、戒絕
    毒品，竟基於施用第一級毒品海洛因之犯意，於98年4 月20
    日下午4 時10分許，在屏東縣枋寮枋寮火車站廁所內，以將
    海洛因置入注射針筒內摻水稀釋後，注射手臂血管之方式，
    施用第一級毒品海洛因1 次。嗣於98年4 月21日上午10時40
    分許，在同址為警當場查獲並扣得供其施用毒品所用之注射
    針筒1 支，經警採尿送驗，檢出嗎啡陽性反應。
三、案經內政部警政署鐵路警察局第三警務段報請臺灣屏東地方
    法院檢察署檢察官偵查起訴。
    理  由
一、本案被告甲○○所犯違反毒品危害防制條例案件，並非法定
    刑為死刑、無期徒刑或最輕本刑3 年以上有期徒刑之罪，亦
    非高等法院管轄第一審之案件，而被告於本院準備程序中就
    被訴事實為有罪之陳述，本院合議庭乃裁定由受命法官獨任
    進行簡式審判程序。又簡式審判程序之證據調查，依刑事訴
    訟法第273 條之2 規定，不受同法第159 條第1 項審判外陳
    述排除之限制，再被告對於卷內之各項證據，亦不爭執證據
    能力，故卷內所列之各項證據，自得作為證據，先予敘明。
二、上揭事實，業據被告坦承不諱，其為警所採集之尿液檢體，
    經送請高雄醫學大學附設中和紀念醫院以酵素免疫分析法及
    氣相層析質譜儀法檢驗，結果呈嗎啡陽性反應，有該院98
    年5 月12日編號0000-000號濫用藥物尿液檢驗報告及尿液送
    檢人真實姓名對照認證單各1 份在卷足憑（見警卷第11頁、
    12頁）；另扣案之注射針筒1 支，經內政部警政署鐵路警察
    局第三警務段高雄分駐所警員以臺灣尖端先進生技醫藥股份
    有限公司毒品簡易快速篩檢試劑檢驗結果，其內殘留液體含
    有海洛因成分，有該警務段初步檢驗報告單1 紙及相片4 張
    在卷可按，堪認被告前開自白與事實相符，堪信為真實。本
    件事證明確，被告犯行洵堪認定。
三、按毒品危害防制條例於92年7 月9 日修正公布，其中第20條
    、第23條將施用毒品之刑事處遇程序，區分為「初犯」、「
    5 年內再犯」、「5 年後再犯」，而依立法理由觀之，僅限
    於「初犯」、「5 年後再犯」，始應先經觀察、勒戒或強制
    戒治程序，倘被告於5 年內已再犯，經依法追訴處罰，縱其
    第3 次（或第3 次以上）再度施用毒品之時間，在初犯經觀
    察、勒戒或強制戒治執行完畢釋放5 年以後，已不合於「5
    年後再犯」之規定，且因已於「5 年內再犯」，顯見其再犯
    率甚高，原實施觀察、勒戒或強制戒治，已無法收其實效，
    即應依該條例第10條處罰，最高法院95年5 月9 日95年度第
    7 次刑事庭會議決議可資參照。查被告如事實欄之施用毒品
    事實經觀察勒戒、強制戒治之事實，此有臺灣屏東地方法院
    檢察署刑案資料查註紀錄表、臺灣高等法院被告前案紀錄表
    各1 份在卷可按，是被告既已於強制戒治執行完畢後5 年內
    再犯施用毒品案件，並經法院論罪科刑，即非屬前述「5 年
    後再犯」之情形，檢察官自應依法追訴。從而，本件事證明
    確，被告犯行洵堪認定，應依法論科。
四、按海洛因係毒品危害防制條例第2 條第2 項第1 款所定之第
    一級毒品，不得非法持有、施用。故核被告所為，係犯毒品
    危害防制條例第10條第1 項施用第一級毒品罪。其於施用海
    洛因前持有海洛因犯行，為其施用之高度行為所吸收，不另
    論罪。爰審酌被告曾因施用毒品經送勒戒處所施以強制戒治
    後，仍未能戒斷其施用毒品之惡習，足見其陷溺已深，惟因
    施用毒品僅係戕害其自己身心並無加害他人，此次施用毒品
    次數僅1 次，且其犯罪後坦承犯行、態度尚稱良好等一切情
    狀，量處如主文所示之刑，並諭知易科罰金之折算標準。扣
    案之被告所有供施用毒品之器具注射針筒1 支經內政部警政
    署鐵路警察局第三警務段警員以臺灣尖端先進生技醫藥股份
    有限公司簡易快速篩檢試劑檢驗結果，亦有第一級毒品海洛
    因成分沾黏其內，與第一級毒品海洛因難以析離，此有該警
    務段初步檢驗報告單1 紙及相片4 張在卷可稽，應依毒品危
    害防制條例第18條第1 項前段之規定併予宣告沒收銷燬之。
據上論斷，應依刑事訴訟法第273 條之1第1項、第299 條第1 項
前段，毒品危害防制條例第10條第1 項、第18條第1 項前段，刑
法第11條、第41條第1項，判決如主文。
本案經檢察官劉昀到庭執行職務。
中    華    民    國    98    年    10    月    28    日
                  刑事第一庭  法  官  涂裕洪
以上正本證明與原本無異。
如不服本判決應於收受判決後10日內向本院提出上訴書狀，並應
敘述具體理由；其未敘述上訴理由者，應於上訴期間屆滿後20日
內向本院補提理由書（均須按他造當事人之人數附繕本）「切勿
逕送上級法院」。
                              書記官  卓春成
中    華    民    國    98    年    10    月    28    日
本案論罪科刑法條：
毒品危害防制條例第10條第1項
施用第一級毒品者，處六月以上五年以下有期徒刑。


司法院資訊處製作；財團法人民間司法改革基金會備份。
